【裁判字號】    98,台上,382
【裁判日期】    980122
【裁判案由】    違反毒品危害防制條例
【裁判全文】
最高法院刑事判決              九十八年度台上字第三八二號
上  訴  人  甲○○
上列上訴人因違反毒品危害防制條例案件，不服台灣高等法院高
雄分院中華民國九十七年十一月十三日第二審更審判決（九十七
年度上更(一)字第一八三號，起訴案號：台灣高雄地方法院檢察署
九十五年度偵字第九○二三號），提起上訴，本院判決如下：
    主  文
上訴駁回。
    理  由
按刑事訴訟法第三百七十七條規定，上訴於第三審法院，非以判
決違背法令為理由，不得為之。是提起第三審上訴，應以原判決
違背法令為理由，係屬法定要件。如果上訴理由書狀並未依據卷
內訴訟資料，具體指摘原判決不適用何種法則或如何適用不當，
或所指摘原判決違法情事，顯與法律規定得為第三審上訴理由之
違法情形，不相適合時，均應認其上訴為違背法律上之程式，予
以駁回。本件上訴人甲○○上訴意旨略稱：(一)、上訴人因害怕警
方會刑求，故在檢察官偵查中承認販賣甲基安非他命予薛志偉。
(二)、電話監聽之內容，與原判決認定之事實不符，電話通聯中是
薛志偉向上訴人詢問甲基安非他命之價格，但無販賣之事實。(三)
、警詢時雖有錄音但未錄影，且錄音亦有中斷現象，顯見警方故
意不錄影。(四)、上訴人與薛志偉係多年好友，不可能有買賣甲基
安非他命之行為云云。
惟查：原判決綜合全案卷證資料，本於事實審法院之推理作用，
認定上訴人於民國九十五年一月二十八日凌晨一時四十四分許，
接獲薛志偉以0000000000號行動電話撥打其0000000000號行動電
話，表示欲購買第二級毒品甲基安非他命。上訴人乃意圖營利，
基於販賣第二級毒品甲基安非他命之犯意，與薛志偉談妥，四分
之一錢（約0.9375公克）甲基安非他命之價格為新台幣（下同）
三千五百元，俟薛志偉有現款時，始為買賣。同日上午十一時三
十一分許，薛志偉再以同前行動電話撥打上訴人之行動電話，表
示有現金可以購買時，上訴人乃告知有另一批品質較好之甲基安
非他命可資販賣，經薛志偉同意以四千元之價格購買四分之一錢
品質較好之甲基安非他命。上訴人旋於同日（即通話完畢之後）
，在高雄市○○區○○街一一二巷五十八之二號薛志偉之住處，
將四分之一錢之甲基安非他命販賣予薛志偉，得款四千元。嗣薛
志偉為警查獲後，帶同警方人員前往高雄市前鎮區○○○路二○
六號二樓之六上訴人之居所，經上訴人同意搜索，當場扣得上訴
人所有之第二級毒品甲基安非他命三包（驗前淨重合計五‧八六
公克，驗後淨重合計五‧八公克）及上訴人所有前揭行動電話一
具等情。乃撤銷第一審關於上訴人部分之判決，改判論處上訴人
販賣第二級毒品（處有期徒刑七年二月）罪刑，已依據卷內資料
，說明其所憑之證據及認定之理由。對於上訴人所為之辯解，並
已敘明：(1)前揭事實業據上訴人於第一審法院為羈押前之訊問時
及檢察官偵查中，坦承不諱，核與證人薛志偉於警詢時證述（依
刑事訴訟法第一百五十九條之二規定，得為證據）之情節相符，
並有在上訴人居所查獲之甲基安非他命三包扣案可稽。(2)薛志偉
使用之0000000000號行動電話經依法執行監聽，確於九十五年一
月二十八日凌晨一時四十四分許及同日上午十一時三十一分許，
先後與上訴人之前揭行動電話通聯，而有如原判決附表所示之通
話內容，雙方已談妥買賣之數量及價格，有通訊監察書、監聽內
容譯文附卷，及上訴人所有之前揭行動電話一具扣案可資證明。
(3)在上訴人居所扣得之證物，經送請鑑定結果，確為甲基安非他
命，驗前淨重合計五‧八六公克，驗後淨重合計五‧八公克，有
高雄醫學大學附設中和紀念醫院之檢驗報告在卷可憑。因認上訴
人確有前揭販賣第二級毒品之行為，而以上訴人嗣後否認犯罪，
辯稱薛志偉祇是打電話詢問甲基安非他命之價格而已，未完成買
賣云云，乃飾卸之詞，不可採信等情，已逐一說明及指駁。上訴
意旨對於原判決所為前揭論斷，並未依據卷內資料，具體指摘有
何違背法令情形。且查：(一)、本件係於九十五年三月二十三日下
午六時十分，經警方將上訴人解送檢察官偵查，而上訴人是在九
十五年三月二十三日晚上十時五分，於第一審法院為羈押前之訊
問時，及於九十五年四月十八日之檢察官偵查中，承認販賣甲基
安非他命予薛志偉（見九十五年度偵字第九○二三號卷第四頁、
第三十頁；九十五年度聲羈字第二九九號卷第三頁至第四頁）。
上訴人為上開自白時，已脫離警方之偵辦階段。上訴意旨指稱，
其因害怕警方會刑求，故在檢察官偵查中承認販賣甲基安非他命
予薛志偉云云。係以自己之說詞任意指摘，並非適法之第三審上
訴理由。(二)、訊問被告，應全程連續錄音；必要時，並應全程連
續錄影。但有急迫情況且經記明筆錄者，不在此限。上開規定，
於司法警察官或司法警察詢問犯罪嫌疑人時，準用之，刑事訴訟
法第一百條之一第一項、第一百條之二定有明文。從而警方於詢
問犯罪嫌疑人時，祇要全程連續錄音，其程序即屬合法；於必要
時，始應全程連續錄影，並非所有案件均應錄影。上訴意旨以警
方於詢問時，未實施錄影執為指摘，自非適法之第三審上訴理由
。又原判決並未引用上訴人在警詢時之陳述採為證據，至於證人
薛志偉之陳述部分，原判決已說明：第一審法院勘驗薛志偉警詢
錄音結果，有全程連續錄音，採一問一答方式，依薛志偉之陳述
為記錄，筆錄內容與薛志偉之陳述相符，錄音過程雖有中斷現象
，但薛志偉所陳述上訴人之犯罪事實，係在中斷之前，有第一審
法院之勘驗筆錄在卷可查。況薛志偉於其後之訴訟程序，並未主
張警方有不正取供情事，亦不曾抗辯其於警詢時之陳述非出於自
由意志。則警詢錄音雖有中斷現象，但與本件判決無影響，亦不
得據為上訴第三審之理由。(三)、事實之認定與證據之取捨，乃事
實審法院之職權，苟其事實之認定及證據之取捨，並不違背經驗
法則與論理法則，即不容任意指為違法而執為上訴第三審之理由
。上訴意旨其餘之指摘，係對於原判決已說明事項及屬原審採證
認事職權之適法行使，持憑己見而為不同之評價，且為事實之爭
執，均與法律規定得為第三審上訴理由之違法情形，不相適合。
其上訴違背法律上之程式，應予駁回。
據上論結，應依刑事訴訟法第三百九十五條前段，判決如主文。
中    華    民    國  九十八  年    一    月  二十二  日
                      最高法院刑事第七庭
                          審判長法官  謝  俊  雄
                                法官  陳  世  雄
                                法官  魏  新  和
                                法官  吳  信  銘
                                法官  徐  文  亮
      本件正本證明與原本無異
                                      書  記  官
中    華    民    國  九十八  年    二    月    二    日
                                                      v


司法院資訊處製作；財團法人民間司法改革基金會備份。
